

IVAN MALININ

REACT DEV

VOLGOGRAD

+79020950397

thttps://github.com/IvanMalininn-0876

✓ Ivan.Malinin@bcsoft.com

VOLGOGRAD

ОБЩАЯ ИНФОРМАЦИЯ

Опыт успешной разработки проектов и внедрения информационных систем на базе продуктов React, Vue, Flutter, NPM, Swager, Html, php, JavaScript, C#, ASP.net, Android решений. Опыт работы с базами данных. Системное администрирование Linux и Windows Server станций.

ОПЫТ РАБОТЫ

Работа над проектами ПАО «МТС»

(03.2020 - 05.2020)

Senior

Разработка компонентов мобильных приложений для конференции для проведения тендеров и реализации партнерских отношений. По программе обучения Open Sap и работы согласно поставленным текущим задачам.

Работа над проектами ПАО «Газпром нефть»

(01.2020 - 03.2020)

Full stack dev

Разработка компонентов мобильных приложений для конференции и проведения тендеров, работы согласно поставленным задачам

АО «Бизнес Компьютер Софт»

(06.2019 - Now)

Full Stack dev

Разработка бек-энд, фронд-энд решений для текущих задач на базе продуктов SAP.

ООО «Юджин» (12.2018 - Now)

Full stack dev

Разработка программных решений на базе продуктов Visual Studio, Visual code, Android studio. Работа с базами данных. Администрирование Linux, Windows Server систем.

Использование Yandex и Google облачных решений. Google Ads, Яндекс метрика. VDS. Google cloud api, Google Vision API, Sberbank API.

ОБРАЗОВАНИЕ

Волгоградский Государственный Технический Университет

Инженер

Электротехнический факультет

(06.2003 - 05.2009)

Open Sap Course

7.2

SAP MODULES (03.2019 - 05.2020)

https://open.sap.com/courses

ДОСТИЖЕНИЯ

ПРОЕКТ ШКОЛЬНОЕ ПИТАНИЕ

Разработал и внедрил систему учета школьного питания в г. Волгоград в школах заказчика. Написание модулей приема и обработки платежей, и подключение поставщиков к системе процессингового центра.

хобби

Путешествие

СЕРТИФИКАТЫ

Central Business

S/4HANA



Бизнес процессы

2020 - Курсы Open SAP, - Migrating Business Data to SAP

2020 - Курсы Open SAP, - SAP S/4HANA Cloud with the

Создание кода

СКИЛЛ

React Nr.

Npm

SAP